【裁判字號】    95,勞簡抗,1
【裁判日期】    950424
【裁判案由】    給付工資等
【裁判全文】
臺灣桃園地方法院民事裁定             95年度勞簡抗字第1號
抗  告  人  乙○○
相  對  人  丙○○
            甲○○
            丁○○
上列當事人間請求給付工資等事件，抗告人對於民國94年3 月25
日本院中壢簡易庭93年度壢勞簡字第11號裁定（以抗告人逾期未
繳納第一審裁判費而駁回起訴）提起抗告，本院裁定如下：
    主  文
抗告駁回。
抗告費用由抗告人負擔。
    理  由
一、抗告意旨略以：抗告人於民國92年10月14日起訴請求給付工
    資，經本院中壢簡易庭以93年度壢勞簡字第11號審理在案。
    雖經原審裁定命於收受裁定送達20日內補繳裁判費新臺幣5,
    070 元，惟抗告人已將裁判費置放於在臺灣之訴外人小娟處
    。原審逕以抗告人逾期未繳裁判費而駁回起訴，亦未考量抗
    告人之交通問題，實有違誤，請求撤銷原裁定，准予抗告人
    補繳裁判費及訴訟之機會。
二、按提起民事訴訟，應依民事訴訟法第77條之13規定繳納裁判
    費，此為必須具備之程式。而原告之訴，起訴不合程式或不
    備其他要件者，法院應以裁定駁回之。但其情形可以補正者
    ，審判長應定期間先命補正。民事訴訟法第249 條第1 項第
    6 款亦有明文。是如有應繳裁判費而未繳者，審判長應定期
    間命其補正，如不於期間內補正者，應以裁定駁回之。
三、查本件抗告人起訴，未繳納裁判費，經原法院先於92年10月
    29日發函命其於收受函文20日內補正，抗告人收文後，於92
    年11月3 日具狀（原法院於同年11月11日收狀）回覆稱略以
    ：已收受函文，請告知匯款單位等語（文見原審卷第42頁）
    ，其後並多次來文表示已託人繳納裁判費，惟經原審查詢繳
    費之情形，仍遲未見補正，有本院中壢簡易庭紀錄科查詢簡
    答表2 份在卷為憑（原審卷第82、102 頁）。嗣經原法院再
    於93年6 月21日以裁定命其於收受裁定後40日內補正，而抗
    告人收受後，於93年7 月23日具狀（財團法人海峽交流基金
    會於93年7 月28日收文，原法院於93年8 月3 日收文）回覆
    稱略以：抗告人已於92年12月間將裁判費寄送臺灣新竹之某
    位先生，並委其至本院繳納等語，惟經原審向本院及臺灣新
    竹地方法院（下稱新竹地院）分別查詢繳費之情形，仍未見
    補正，有本院中壢簡易庭紀錄科查詢簡答表及新竹地院函文
    各1 份在卷為憑（原審卷第113 、114 頁），嗣抗告人又來
    文稱略以：案件已轉轉臺灣板橋地方法院處理等語（文見原
    審卷第135 頁），然經原審函查之結果，仍無抗告人向臺灣
    板橋地方法院或該地檢署繳納裁判費之情形（回函見原審卷
    第149 、141 頁）。
四、按當事人居住於大陸地區，而向臺灣地區法院為訴訟行為者
    ，其在途期間，均為37日，此觀法院訴訟當事人在途期間標
    準第3 條可明。準此，原審於93年6 月21日以裁定命其於收
    受補費裁定後40日內補正，核屬恰當。且如前所述，抗告人
    迄今仍未依期補正，其訴自非合法，是原審於94年3 月25日
    以裁定駁回其訴，並無違誤。抗告意旨仍執前詞而指摘原裁
    定不當，核無理由，應予駁回。
五、依民事訴訟法第436 條之1 第3 項、第495 條之1 第1 項、
    第449 條第1 項、95條、第78條，裁定如主文。
中    華    民    國    95    年    4     月    24    日
                  民事第三庭  審判長法  官  潘進柳
                                    法  官  張益銘
                                    法  官  周玉
以上正本係照原本作成
不得抗告
中    華    民    國    95    年    4     月    24    日
                                    書記官  劉致芬


司法院資訊處製作；財團法人民間司法改革基金會備份。
